臺灣苗栗地方法院刑事判決
110年度易字第279號
公  訴  人  臺灣苗栗地方檢察署檢察官
被      告  吳健鈺


上列被告因加重竊盜案件，經檢察官提起公訴（110年度撤緩偵
字第17號），被告於準備程序中就被訴事實為有罪之陳述，經告
知簡式審判程序意旨，於聽取當事人之意見後，本院裁定以簡式
審判程序審理，判決如下：
    主  文
吳健鈺犯踰越門窗侵入住宅竊盜罪，處有期徒刑參月，如易科罰
金，以新臺幣壹仟元折算壹日。
    犯罪事實及理由
一、本件犯罪事實、證據及應適用之法條，除下列補充及更正外
    ，其餘均引用檢察官起訴書之記載（如附件）。
　㈠證據部分增列：被告吳健鈺（下稱被告）於警詢、本院準備
    程序及審理時之自白。
　㈡按刑法第321條第1項第2款所謂「毀」係指毀損或毀壞，「越
    」則指踰越或超越，毀與越不以兼有為限，若有其一即克當
    之，是祗要毀壞、踰越或超越門窗、安全設備之行為，使該
    門窗、安全設備喪失防閑作用，即該當於前揭規定之要件（
    最高法院85年度台上字第4517號、93年台上字第4891判決意
    旨參照）。經查，被告基於加重竊盜之犯意，利用告訴人張
    宗維住處廁所之窗戶未上鎖之際，攀爬穿越該窗戶進入告訴
    人之住宅內，竊取放置於寢室內之現金新臺幣（下同）3000
    元，核其所為，係犯刑法第321條第1項第1、2款之踰越門窗
    侵入住宅竊盜罪。
  ㈢次按刑法第59條規定犯罪之情狀可憫恕者，得酌量減輕其刑
    ，其所謂「犯罪之情狀」，與同法第57條規定科刑時應審酌
    之一切情狀，並非有截然不同之領域，於裁判上酌減其刑時
    ，應就犯罪一切情狀（包括第57條所列舉之10款事項），予
    以全盤考量，審酌其犯罪有無可憫恕之事由（即有無特殊之
    原因與環境，在客觀上足以引起一般同情，以及宣告法定低
    度刑，是否猶嫌過重等等），以為判斷。經斟酌本件被告加
    重竊盜犯行固應依法處斷，惟查其所竊得之犯罪所得3000元
    非鉅，且已與告訴人成立和解，賠償4000元，並已履行完畢
    且取得告訴人之原諒，有被告與告訴人簽立之和解書（108
    年度偵字第5504號卷第19頁）在卷可佐，衡以被告犯罪之情
    節及犯後態度，若對被告科以加重竊盜罪法定最低度之刑即
    6月以上有期徒刑，猶嫌過重，而有情輕法重之感，其犯罪
    情狀，在客觀上應足引起社會一般普遍之同情，顯可憫恕，
    本院認其加重竊盜犯行縱科以法定最低刑度之刑，猶嫌過重
    ，本件確有情輕法重之情狀，被告加重竊盜犯行，應依刑法
    第59條規定酌減其刑。
二、爰審酌被告不思以正當途徑賺取所需，竟竊取他人之物，顯
    然缺乏對他人財產權應予尊重之觀念，所為實有不該，考量
    告訴人遭竊之財物價值，被告並已與告訴人成立和解，賠償
    告訴人之損害，有如前所述，兼衡被告於本院審理時自述為
    國中畢業之智識程度，於燒烤店受僱擔任員工、月薪2萬800
    0元之經濟狀況，及未婚、未育有子女之生活狀況（本院卷
    第90頁）暨犯後於警詢、偵訊、本院準備程序及審理時均坦
    承犯行之態度等一切情狀，量處如主文所示之刑，並依刑法
    第41條第1項前段規定，諭知易科罰金之折算標準。
三、按犯罪所得，屬於犯罪行為人者，沒收之；又犯罪所得已實
    際合法發還被害人者，不予宣告沒收或追徵，刑法第38條之
    1第1項前段、第38條之1第5項有明文規定。被告竊得之3000
    元固為其犯罪所得，惟被告已與告訴人以4000元達成和解，
    並已履行完畢，有如前述，爰依前開規定不予宣告沒收或追
    徵。　
四、依刑事訴訟法第273條之1第1項、第299條第1項前段，判決
    如主文。
五、本判決書係依刑事訴訟法第310條之2準用同法第454條第1 
    、2項製作，犯罪事實、證據及應適用之法條，並得引用檢
    察官起訴書之記載。如不服本件判決，得自判決送達之日起
    20日內，以書狀敘述理由，提起上訴。
本案經檢察官邱舒虹提起公訴，檢察官楊景琇、吳宛真到庭執行
職務。
中　　華　　民　　國 　110  　年　　10　　月　　26　　日
                  刑事第四庭  法  官  紀雅惠
以上正本證明與原本無異。
如不服本判決應於收受判決後20日內向本院提出上訴書狀，並應
敘述具體理由（均應附繕本）。告訴人或被害人如對本判決不服
者，應具備理由請求檢察官上訴，其上訴期間之計算係以檢察官
收受判決正本之日期為準。
中　　華　　民　　國 　110  　年　　10　　月　　26　　日
                              書記官  陳信全
附錄本案論罪科刑法條：
中華民國刑法第321條
犯前條第1 項、第2 項之罪而有下列情形之一者，處6月以上5年
以下有期徒刑，得併科50萬元以下罰金：
一、侵入住宅或有人居住之建築物、船艦或隱匿其內而犯之。
二、毀越門窗、牆垣或其他安全設備而犯之。
三、攜帶兇器而犯之。
四、結夥三人以上而犯之。
五、乘火災、水災或其他災害之際而犯之。
六、在車站、港埠、航空站或其他供水、陸、空公眾運輸之舟、
    車、航空機內而犯之。前項之未遂犯罰之。　
附件：
臺灣苗栗地方檢察署檢察官起訴書
                                   110年度撤緩偵字第17號
　　被　　　告　吳健鈺　

上列被告因竊盜案件，已經偵查終結，認應提起公訴，茲將犯罪
事實及證據並所犯法條分敘如下：
　　　　犯罪事實
一、吳健鈺意圖為自己不法之所有，基於加重竊盜之犯意，於民
    國108年6月28日晚上8時許，前往張宗維位於苗栗縣○○鎮○○○
    路00號4樓之1住處，利用張宗維廁所窗戶未上鎖之際，攀爬
    穿越該窗戶進入張宗維之住宅內，徒手竊取張宗維所有，放
    置在寢室內之現金新臺幣（下同）3000元，得手後隨即逃離
    現場，嗣張宗維發現遭竊，報警處理，始循線查獲上情。
二、案經張宗維訴由苗栗縣警察局竹南分局報告偵辦
　　　  證據並所犯法條
一、本件業據被告吳健鈺於偵查中坦承有於上揭時地潛入張宗維
    所居住之房間內竊取金錢之事實，核與告訴人張宗維於警詢
    時之指訴情節相符，復有案發現場照片共6張在卷可資佐證
    ，被告自白與事實相符，其犯嫌堪以認定。
二、核被告所為，係犯刑法第321條第1項第1款、第2款之侵入住
    宅竊盜罪嫌。至本案犯罪所得現金3000元，被告業與告訴人
    達成和解，有和解書1份附卷可稽，爰不聲請沒收，附此敘
    明。
三、依刑事訴訟法第251條第1項提起公訴。
  　此　致
臺灣苗栗地方法院
中　　華　　民　　國　 110　　年　　7 　　月　　8 　　日
　　　　　　　　　　　　　　　檢察官  邱舒虹
本件證明與原本無異
中　　華　　民　　國　 110　　年　　7 　　月　　23　　日
                              書記官  歐維清
所犯法條：　　
中華民國刑法第321條
（加重竊盜罪）
犯竊盜罪而有下列情形之一者，處 6 月以上、5 年以下有期徒
刑，得併科新臺幣 10 萬元以下罰金：
一、侵入住宅或有人居住之建築物、船艦或隱匿其內而犯之者。
二、毀越門扇、牆垣或其他安全設備而犯之者。
三、攜帶兇器而犯之者。
四、結夥三人以上而犯之者。
五、乘火災、水災或其他災害之際而犯之者。
六、在車站、埠頭、航空站或其他供水、陸、空公眾運輸之舟、
    車、航空機內而犯之者。
前項之未遂犯罰之。